# BOT业务

提问人：zhs7403 时间：2020-02-07 22:27:43
A与B签订冶炼废水废气 0 排放管理的BOT合同，但此类合同和一般的bOT差异很大。合同主要点是：
1 、a出 20 亩地，b出资金项目建造。b出资购买a的某种工业废水废气，利用建造出的设施提炼一种化工有益的制剂外对销售。B需要保证A的排放符合国家标准。合作期限为 10 年， 10 年后可以续签，但是决定权在A手上。设备建设期发生的费用如设备维护、采购，原辅料销售均有b负责，提炼一种化工有益的制剂外对销售也有b全部取得。 10年内替A处理工业废水废气的数量根据彼此结算后金额由a给b。项目组了解到，高设备实际使用年限一般应超过 10年，即 10 年后如果移交a还有使用价值。
该合同按照bot还是自建固定资产在处置的思路， 2 种收入处理原则不同。

回答人：chenyiwei
“设备建设期发生的费用如设备维护、采购，原辅料销售均有b负责，提炼一种化工有益的制剂外对销售也有b全部取得”表明该安排不满足BOT会计模式的适用条件，即“特许经营权合同中对所建造基础设施的质量标准、工期、开始经营后提供服务的对象、收费标准及后续调整作出约定”，特别是如果对外销售制剂的价格由B企业按照市场价格自行定价时。
据此，倾向于将该交易的实质看作B自建固定资产，向A购买废水废气进行处理，产出制剂产品对外出售的交易行为。但由于 10 年后是否续约的主动权在对方A手中，故该固定资产的折旧年限不超过 10 年，且净残值为零。